# 间接持股比例

提问人：安好 时间：2020-12-25 17:24:00
如果A持有B的90%股权，B持有C的60%股权；A持有D的60%股权，D持有C的40%股权。
在考虑C是否纳入A的合并范围时，按60%+40%=100%考虑，即加法。
真正按权益法调整时，按90%60%+60%40%=78%考虑，即乘法。归属于母公司股东权益按78%计算，少数股东权益按22%计算。
请教陈版及各位老师，这样的做法对吗？谢谢！

回答人：chenyiwei
这种方法用于计算少数股东损益和归母净利润可能可以，但不可以用于计算归母权益和少数股东权益。因为子公司之间的互相投资，其中的投资成本部分不会影响合并报表中的少数股东权益金额。
此类情况下少数股东权益的计算，应为以下两部分之和（假设为最简单情况，所有子公司均为新设取得，且设立后的股权架构未发生过变化，且无其他特殊情况）：
1 、少数股东对子公司的直接出资额（本案例中B、D有直接的少数股权，C无外部少数股东，故C的该项金额为零）；
2 、按你的方法计算出的少数股东损益的历年累计金额。